【裁判字號】    95,易緝,13
【裁判日期】    951113
【裁判案由】    恐嚇取財等
【裁判全文】
臺灣雲林地方法院刑事判決              95年度易緝字第13號
公  訴  人  臺灣雲林地方法院檢察署檢察官
被      告  宇○○
                    國民
                    （另案於臺灣嘉義看守所執行中）
指定辯護人  張智學律師
上列被告因恐嚇取財等案件，經檢察官提起公訴（92年度偵字第
1163號），本院合議庭裁定進行簡式審判程序，由法官一人判決
如下：
    主      文
宇○○共同連續意圖為自己不法之所有，以恐嚇使人將本人之物
交付，累犯，處有期徒刑年陸月。附表三編號01至04、附表四
編號01至03及附表五所示之物，均沒收之。
    事實及理由
一、犯罪事實：
    宇○○前於民國86年間因竊盜及贓物案件，經臺灣嘉義地方
    法院分別判處有期徒刑1 年6 月、1 年，定應執行有期徒刑
    2 年4 月確定，於86年9 月26日入監執行，於88年7 月8 日
    縮短刑期執行完畢。詎其仍不知悔改，或單獨，或與附表所
    示各個行為人共同意圖為自己不法所有，並基於概括之犯意
    聯絡，先由宇○○備妥附表二編號01至04所示之帳戶及提款
    卡，附表二編號05至10所示之帳戶及提款卡則由吳金竹備妥
    後，沿途尋覓車輛，連續於附表一所示之時間、地點，由一
    人把風，一人持客觀上足供兇器使用之固定鉗、螺絲起子及
    尖嘴鉗等物，破壞車輛門鎖，復以自備鑰匙，竊取附表一所
    示之車輛得手後，再推由一人根據車內留放之行動電話號碼
    ，撥打電話予附表一所示之車主，詢問是否失竊車輛，並恐
    嚇稱「須匯款至指定帳戶，否則無法取回失車」，或「車子
    會沒有了」等語，致附表一之己○○等人心生畏懼，為取回
    所有車輛，將附表一所示之款項匯入指定帳戶。宇○○等人
    各次犯罪時間、地點、行為人、被害人、案情摘要及分工情
    形、被害人財物損失情形及起獲證物情形，均詳如附表一所
    示。又除附表一編號31所示之地○○未匯款外，其餘均順利
    得手。
二、認定犯罪事實所憑證據及理由：
    (一)被害人己○○等35人之警詢筆錄。證明：被害人己○○等
      人所有之車輛於附表一所示之時間遭竊後，接獲被告宇○
      ○等人之電話恐嚇，因而匯款至附表二所示之帳戶等事實
      。
    (二)被害人亥○○、高聖芢、辰○○、黃○○、午○○、丑○
      ○、卯○○、未○○、宙○○、甲○○、申○○、Ｆ○○
      、丙○○等人之匯款單各1 份，附表二編號08所示帳戶之
      存簿影本、張朝榮、陳信佑、林翠蓮、丁財源、劉家祥、
      陳源其、余靜怡等人之轉帳交易明細表、國民身分證影本
      、與轉帳資料各1 份，扣案如附表三編號01至04之存簿，
      及附表四編號01至03之提款卡。證明：附表一所示之被害
      人遭被告等人恐嚇後，匯款至附表二所示之人頭帳戶。
    (三)車籍作業系統查詢認可資料28紙。證明：被害人己○○等
      人車輛失竊之事實。
    (四)被告持用之門號0000000000號行動電話通聯紀錄及通訊監
      察錄音譯文各1 份。證明：被告竊盜及恐嚇取財之事實。
    (五)扣案如附表五所示之物。證明：被告與同案被告張旗杉等
      人以附表五所示之物竊盜及恐嚇取財等事實。
    (六)同案被告張旗杉、吳金童及吳金竹之警詢筆錄。證明：被
      告與同案被告張旗杉等人共同竊盜及恐嚇取財等事實。
    (七)被告於本院審理時坦承上開犯罪事實。
    被告之自白與相關證據均相符合，本件事證明確，被告之犯
    行應堪認定。
三、論罪科刑之理由：
    (一)行為後法律有變更者，適用行為時之法律。但行為後之法
      律有利於行為人者，適用最有利於行為人之法律，現行刑
      法第2 條第1 項定有明文。被告行為後，刑法業於94年1
      月7 日修正，於94年2 月2 日公布，並於95年7 月1 日施
      行，是本件被告行為後，法律已有變更。又參酌最高法院
      95年5 月23日第8 次刑事庭會議決議，現行刑法第2 條第
      1 項之規定，係規範行為後法律變更所生新舊法律比較適
      用之準據法，於新刑法施行後，應適用新刑法第2 條第1
      項之規定，本於統一性及整體性原則，綜其全部罪刑之結
      果，為「從舊從輕」之比較。本案關於新舊法比較及法律
      之適用，均詳如附表六所示。
    (二)被告持以竊盜所用之活動起子、長嘴鉗、一字起子、銼刀
      等物，可供為攻擊他人之身體，在客觀上具有危險性，自
      屬兇器。被告所為，係犯刑法第321 條第1 項第3 款攜帶
      兇器罪、第346 條第1 項恐嚇取財罪及第346 條第3 項、
      第1 項恐嚇取財未遂罪（附表一編號31部分）。
    (三)被告與附表所示各個犯罪之行為人間，有犯意聯絡及行為
      分擔，皆為共同正犯。
    (四)又被告先後多次加重竊盜、恐嚇取財犯行，時間緊接，所
      犯罪名相同，顯係出於概括犯意反覆為之，為連續犯，應
      均依修正前刑法第56條規定，就加重竊盜罪部分以一罪論
      ，恐嚇取財罪部分，從一重論以恐嚇取財既遂罪處斷，並
      各加重其刑。
    (五)被告所犯連續加重竊盜罪與連續恐嚇取財罪間，有方法結
      果牽連關係，為牽連犯，應依修正前刑法第55條規定，均
      從一重以恐嚇取財罪論處。
    (六)又被告為累犯之理由，亦詳如附表所示。被告為累犯，應
      依法遞加重其刑。
    (七)本院審酌審酌被告前有竊盜、贓物等前科，素行不良；因
      受傷無法工作，竟連續竊取他人車輛，復以電話恐嚇被害
      人，將指定贖金匯入指定帳戶，致被害人心生畏懼而匯款
      ，被告犯案數量達35件，犯罪地點遍及臺中縣市、彰化市
      、雲林縣、桃園縣、臺北市、新竹市、嘉義縣市、臺南縣
      等地，犯罪情節不輕，危害社會治安，並造成被害人之不
      便，然被害人給付贖款後，失竊車輛均能取回；被告國小
      畢業，智識程度淺薄，現育有1 名幼子，從事中古車買賣
      為業，犯後坦承犯行，具有悔意等一切情狀，量處如主文
      所示之刑。
    (八)附表三編號01至04所示之存簿、附表四編號01至03所示之
      提款卡，及附表五編號01至11、13、15至19所示之物，均
      為被告及同案被告吳金竹、吳金童所有，且供其等為上開
      犯行所用之物，附表五編號12、14所示之物，為被告恐嚇
      取財所得之物，業據被告供明在卷，爰併依修正前刑法第
      38條第1 項第2 、3 款宣告沒收。附表三編號05至08所示
      之存簿、附表四編號04至07所示之提款卡，與被告上開犯
      行無涉，爰不另為沒收之諭知。
    (九)至檢察官雖認被告前有竊盜前科，顯有犯竊盜罪之習慣，
      請求依竊盜犯贓物犯保安處分條例第3 條第1 項第1 款之
      規定，併諭知被告應於刑之執行前令入勞動場所強制工作
      。惟按保安處分係對受處分人將來之危險性所為含有社會
      隔離、拘束身體自由性質之處置，以達教化與治療之目的
      ，乃為刑罰之補充制度，本諸法治國家保障人權之原理及
      刑法之保護作用，其法律規定之內容，應受比例原則之規
      範，使保安處分之宣告，與行為人所為行為之嚴重性、行
      為人所表現之危險性以及對於行為人未來行為之期待性相
      當，而保安處分中之強制工作，旨在對嚴重職業性犯罪及
      欠缺正確工作觀念或無正常工作因而犯罪者，強制其從事
      勞動，以學習一技之長及正確之謀生觀念，使其日後重返
      社會，能適應社會生活，此觀修正前之刑法第90條第1 項
      及竊盜犯贓物犯保安處分條例第3 條第1 項規定，均係本
      此意旨而制定，而由法院視行為人之危險性格，決定應否
      交付強制工作，以達特別預防之目的，修正後之該等規定
      雖刪除關於常業犯宣告強制工作之規定，其餘情形仍應本
      諸比例原則以審酌是否有宣告強制工作之必要（司法院大
      法官釋字第471 號解釋意旨參照）。查本件被告所為竊盜
      犯行次數多達35次，然被告供稱其於通緝查獲前從事中古
      車買賣工作，每月收入約新臺幣40,000元至60,000元，被
      告於93及94年通緝期間，亦無再為竊盜犯行之紀錄，足見
      被告目前亦有正當、固定之工作及正確之謀生觀念，是本
      院綜合被告行為之嚴重性、所表現之危險性及對其未來行
      為之期待性等情研判，認給予適當之徒刑處罰已足收矯治
      之效，爰不為令入勞動場所強制工作之諭知，併此敘明。
四、適用之法律：
    依刑事訴訟法第273 條之1 第1 項、第299 條第1 項前段，
    刑法第2 條第1 項前段、第28條（修正前）、第56條（修正
    前）、第321 條第1 項第3 款、第346 條第1 項、第55條（
    修正前）、第47條（修正前）、第38條第1 項第2 款、第3
    款（修正前），判決如主文。
中    華    民    國    95    年    11    月    13    日
                  刑事第五庭    法  官  楊  欣  怡
以上正本證明與原本無異。
如不服本判決，應於判決送達後10日內，向本院提出上訴狀。
                                書記官  洪  秀  虹
中    華    民    國    95    年    11    月    13    日
附錄法條：
中華民國刑法第321條
犯竊盜罪而有左列情形之一者，處 6 月以上、 5 年以下有期徒
刑：
一  於夜間侵入住宅或有人居住之建築物、船艦或隱匿其內而犯
    之者。
二  毀越門扇、牆垣或其他安全設備而犯之者。
三  攜帶兇器而犯之者。
四  結夥三人以上而犯之者。
五  乘火災、水災或其他災害之際而犯之者。
六  在車站或埠頭而犯之者。
前項之未遂犯罰之。
中華民國刑法第346條
意圖為自己或第三人不法之所有，以恐嚇使人將本人或第三人之
物交付者，處6 月以上5 年以下有期徒刑，得併科1 千元以下罰
金。
以前項方法得財產上不法之利益，或使第三人得之者，亦同。
前二項之未遂犯罰之。
附表一：
┌────────────────────────────────────────────┐
│宇○○與張旗杉、吳金竹、吳金童犯連續加重竊盜及恐嚇取財案一覽表                          │
├──┬────┬────┬───┬───┬─────────┬────┬────┬───┤
│編號│犯罪時間│犯罪地點│行為人│被害人│案情摘要及分工情形│財物損失│起獲證物│備註  │
│    │        │        │      │      │                  │情形    │情形    │      │
├──┼────┼────┼───┼───┼─────────┼────┼────┼───┤
│ 01 │91年11月│臺中市忠│宇○○│己○○│由宇○○搭載張旗杉│經被害人│自小客已│攜帶凶│
│    │15日8 時│明路485 │張旗杉│      │用固定鉗、螺絲起子│電匯20,2│返還車主│器加重│
│    │許      │巷1 號前│      │      │及尖嘴鉗將己○○所│00元款項│。      │竊盜、│
│    │        │        │      │      │有之車號NG-1398 號│後，金錢│        │恐嚇取│
│    │        │        │      │      │自小客車門撬開，發│已遭提領│        │財。  │
│    │        │        │      │      │動電源駛離，再撥打│花盡。  │        │      │
│    │        │        │      │      │電話給車主己○○，│        │        │      │
│    │        │        │      │      │要求匯款新臺幣（下│        │        │      │
│    │        │        │      │      │同）20,200元入附表│        │        │      │
│    │        │        │      │      │二編號1 之人頭帳戶│        │        │      │
│    │        │        │      │      │內。              │        │        │      │
├──┼────┼────┼───┼───┼─────────┼────┼────┼───┤
│ 02 │91年11年│臺中市山│宇○○│張瀚鍾│由宇○○搭載張旗杉│經被害人│自小客車│攜帶凶│
│    │18日7 時│西路二段│張旗杉│      │用固定鉗、螺絲起子│轉帳40,0│已返還車│器加重│
│    │許      │8巷17 號│      │      │及尖嘴鉗將張瀚鍾所│00元款項│主。    │竊盜、│
│    │        │前      │      │      │有之車號NZ-1638 號│後，金錢│        │恐嚇取│
│    │        │        │      │      │自小客車門撬開，發│已遭提領│        │財。  │
│    │        │        │      │      │動電源駛離，再撥打│花盡。  │        │      │
│    │        │        │      │      │電話給車主張瀚鍾，│        │        │      │
│    │        │        │      │      │要求匯款40,000元入│        │        │      │
│    │        │        │      │      │附表二編號1 之人頭│        │        │      │
│    │        │        │      │      │帳戶內。          │        │        │      │
├──┼────┼────┼───┼───┼─────────┼────┼────┼───┤
│ 03 │91年11月│臺中市民│宇○○│戌○○│由宇○○搭載張旗杉│經被害人│自小客車│攜帶凶│
│    │20日9 時│生路與繼│張旗杉│      │用固定鉗、螺絲起子│轉帳30,0│已返還車│器加重│
│    │許      │光街口  │      │      │及尖嘴鉗將戌○○所│00元款項│主。    │竊盜、│
│    │        │        │      │      │有之車號3Q-0303 號│後，金錢│        │恐嚇取│
│    │        │        │      │      │自小客車門撬開，發│已遭提領│        │財。  │
│    │        │        │      │      │動電源駛離，再撥打│花盡。  │        │      │
│    │        │        │      │      │電話給車主戌○○，│        │        │      │
│    │        │        │      │      │要求匯款30,000元入│        │        │      │
│    │        │        │      │      │附表二編號1 之人頭│        │        │      │
│    │        │        │      │      │帳戶。            │        │        │      │
├──┼────┼────┼───┼───┼─────────┼────┼────┼───┤
│ 04 │91年11月│臺中市旱│宇○○│壬○○│由宇○○搭載張旗杉│經被害人│自小客車│攜帶凶│
│    │21時8 時│溪西路1 │張旗杉│      │用固定鉗、螺絲起子│轉帳50,0│已返還車│器加重│
│    │許      │段538 號│      │      │及尖嘴鉗將壬○○所│00元款項│主。    │竊盜、│
│    │        │前      │      │      │有之車號VT-1717 號│後，金錢│        │恐嚇取│
│    │        │        │      │      │自小客車門撬開，發│已遭提領│        │財。  │
│    │        │        │      │      │動電源駛離，再撥打│花盡。  │        │      │
│    │        │        │      │      │電話給車主壬○○，│        │        │      │
│    │        │        │      │      │要求匯款50,000元入│        │        │      │
│    │        │        │      │      │附表二編號1 之人頭│        │        │      │
│    │        │        │      │      │帳戶內。          │        │        │      │
├──┼────┼────┼───┼───┼─────────┼────┼────┼───┤
│ 05 │91年11月│臺中市永│宇○○│Ｃ○○│由宇○○搭載張旗杉│經被害人│自小客車│攜帶凶│
│    │25日9 時│春東路51│張旗杉│      │用固定鉗、螺絲起子│轉帳80,0│已返還車│器加重│
│    │許      │1 號前  │      │      │及尖嘴鉗將Ｃ○○所│00元款項│主。    │竊盜、│
│    │        │        │      │      │有之車號NC-2007 號│後，金錢│        │恐嚇取│
│    │        │        │      │      │自小客車門撬開，發│已遭提領│        │財。  │
│    │        │        │      │      │動電源駛離，再撥打│花盡。  │        │      │
│    │        │        │      │      │電話給車主Ｃ○○，│        │        │      │
│    │        │        │      │      │要求匯款80,000元入│        │        │      │
│    │        │        │      │      │附表二編號1 之人頭│        │        │      │
│    │        │        │      │      │帳戶內。          │        │        │      │
├──┼────┼────┼───┼───┼─────────┼────┼────┼───┤
│ 06 │91年11月│彰化市彰│宇○○│酉○○│由宇○○搭載張旗杉│經被害人│自小客車│攜帶凶│
│    │27日2 時│南路2 段│張旗杉│      │用固定鉗、螺絲起子│電匯20,0│經車主自│器加重│
│    │許      │584號前 │      │      │及尖嘴鉗將酉○○所│00元款項│行尋回。│竊盜、│
│    │        │        │      │      │有之車號7L-4549 號│後，金錢│        │恐嚇取│
│    │        │        │      │      │自小客車門撬開，發│已遭提領│        │財。  │
│    │        │        │      │      │動電源駛離，再撥打│花盡。  │        │      │
│    │        │        │      │      │電話給車主酉○○，│        │        │      │
│    │        │        │      │      │要求匯款20,000元入│        │        │      │
│    │        │        │      │      │附表二編號1 之人頭│        │        │      │
│    │        │        │      │      │帳戶內。          │        │        │      │
├──┼────┼────┼───┼───┼─────────┼────┼────┼───┤
│ 07 │91年12月│臺中縣大│宇○○│玄○○│由宇○○搭載張旗杉│經被害人│自小客車│攜帶凶│
│    │6 日9 時│雅鄉和平│張旗杉│      │用固定鉗、螺絲起子│電匯30,0│已返還車│器加重│
│    │許      │路131 號│      │      │及尖嘴鉗將玄○○所│00元款項│主。    │竊盜、│
│    │        │前      │      │      │有之車號M7-9883 號│後，金錢│        │恐嚇取│
│    │        │        │      │      │自小客車門撬開，發│已遭提領│        │財。  │
│    │        │        │      │      │動電源駛離，再撥打│花盡。  │        │      │
│    │        │        │      │      │電話給車主玄○○，│        │        │      │
│    │        │        │      │      │要求匯款30,000元入│        │        │      │
│    │        │        │      │      │附表二編號1 之人頭│        │        │      │
│    │        │        │      │      │帳戶內。          │        │        │      │
├──┼────┼────┼───┼───┼─────────┼────┼────┼───┤
│ 08 │91年12月│臺中市五│宇○○│丁○○│由宇○○搭載張旗杉│經被害人│自小客車│攜帶凶│
│    │10日11時│權西路2 │張旗杉│      │用固定鉗、螺絲起子│電匯45,0│已返還車│器加重│
│    │許      │段80號前│      │      │及尖嘴鉗將丁○○所│00元款項│主。    │竊盜、│
│    │        │        │      │      │有之車號X2-7251 號│後，金錢│        │恐嚇取│
│    │        │        │      │      │自小客車門撬開，發│已遭提領│        │財。  │
│    │        │        │      │      │動電源駛離，再撥打│花盡。  │        │      │
│    │        │        │      │      │電話給車主丁○○，│        │        │      │
│    │        │        │      │      │要求匯款45,000元入│        │        │      │
│    │        │        │      │      │附表二編號1 之人頭│        │        │      │
│    │        │        │      │      │帳戶內。          │        │        │      │
├──┼────┼────┼───┼───┼─────────┼────┼────┼───┤
│ 09 │91年12月│雲林縣四│宇○○│癸○○│由宇○○搭載張旗杉│經被害人│自小客車│攜帶凶│
│    │11日7 時│湖鄉中山│張旗杉│      │用固定鉗、螺絲起子│電匯40,0│已返還車│器加重│
│    │許      │東路61號│      │      │及尖嘴鉗將癸○○所│00元款項│主。    │竊盜、│
│    │        │前      │      │      │有之車號B6-6001 號│後，金錢│        │恐嚇取│
│    │        │        │      │      │自小客車門撬開，發│已遭提領│        │財。  │
│    │        │        │      │      │動電源駛離，再撥打│花盡。  │        │      │
│    │        │        │      │      │電話給車主癸○○，│        │        │      │
│    │        │        │      │      │要求匯款40,000元入│        │        │      │
│    │        │        │      │      │附表二編號1 之人頭│        │        │      │
│    │        │        │      │      │帳戶內。          │        │        │      │
├──┼────┼────┼───┼───┼─────────┼────┼────┼───┤
│ 10 │92年1 月│雲林縣虎│宇○○│洪秋木│由宇○○搭載張旗杉│經被害人│車已返還│攜帶凶│
│    │7日     │尾鎮惠來│張旗杉│      │用鉗子將洪秋木所有│電匯20,0│車主。  │器加重│
│    │        │派出所附│      │      │之車號J6-9142 號自│00元款項│        │竊盜、│
│    │        │近      │      │      │小客車車門鎖翹開，│後，金錢│        │恐嚇取│
│    │        │        │      │      │發動電源駛離，再撥│已遭提領│        │財。  │
│    │        │        │      │      │打電話給車主洪秋木│花盡。  │        │      │
│    │        │        │      │      │，要求電匯20,000元│        │        │      │
│    │        │        │      │      │入附表二編號2 之人│        │        │      │
│    │        │        │      │      │頭帳戶內。        │        │        │      │
├──┼────┼────┼───┼───┼─────────┼────┼────┼───┤
│ 11 │92年1 月│桃園縣中│宇○○│Ａ○○│由宇○○搭載張旗杉│經被害人│自小客車│攜帶凶│
│    │12日9 時│壢市西園│張旗杉│      │用固定鉗、螺絲起子│電匯10,0│已返還車│器加重│
│    │許      │路84巷17│      │      │及尖嘴鉗將Ａ○○所│00元款項│主。    │竊盜、│
│    │        │號前    │      │      │有之車號L8-1507 號│後，金錢│        │恐嚇取│
│    │        │        │      │      │自小客車門撬開，發│已遭提領│        │財。  │
│    │        │        │      │      │動電源駛離，再撥打│花盡。  │        │      │
│    │        │        │      │      │電話給車主Ａ○○，│        │        │      │
│    │        │        │      │      │要求匯款10,000元入│        │        │      │
│    │        │        │      │      │附表二編號2 之人頭│        │        │      │
│    │        │        │      │      │帳戶內。          │        │        │      │
├──┼────┼────┼───┼───┼─────────┼────┼────┼───┤
│ 12 │92年1 月│臺中市河│宇○○│Ｂ○○│由宇○○搭載張旗杉│經被害人│自小客車│攜帶凶│
│    │14日7 時│南路350 │張旗杉│      │用固定鉗、螺絲起子│轉帳15,0│未返還車│器加重│
│    │許      │巷4 號前│      │      │及尖嘴鉗將Ｂ○○所│00元款項│主。    │竊盜、│
│    │        │        │      │      │有之車號M2-8215 號│後，金錢│        │恐嚇取│
│    │        │        │      │      │自小客車門撬開，發│已遭提領│        │財。  │
│    │        │        │      │      │動電源駛離，再撥打│花盡。  │        │      │
│    │        │        │      │      │電話給車主Ｂ○○，│        │        │      │
│    │        │        │      │      │要求匯款15,000元入│        │        │      │
│    │        │        │      │      │附表二編號2 之人頭│        │        │      │
│    │        │        │      │      │帳戶內。          │        │        │      │
├──┼────┼────┼───┼───┼─────────┼────┼────┼───┤
│ 13 │92年1 月│雲林縣斗│宇○○│Ｄ○○│由宇○○搭載張旗杉│經被害人│自小客車│攜帶凶│
│    │15日3 時│南交流道│張旗杉│      │用固定鉗、螺絲起子│電匯20,0│已返還車│器加重│
│    │許      │下      │      │      │及尖嘴鉗將Ｄ○○所│00元款項│主。    │竊盜、│
│    │        │        │      │      │有之車號8N-3970 號│後，金錢│        │恐嚇取│
│    │        │        │      │      │自小客車門撬開，發│已遭提領│        │財。  │
│    │        │        │      │      │動電源駛離，再撥打│花盡。  │        │      │
│    │        │        │      │      │電話給車主Ｄ○○，│        │        │      │
│    │        │        │      │      │要求匯款20,000元入│        │        │      │
│    │        │        │      │      │附表二編號4 之人頭│        │        │      │
│    │        │        │      │      │帳戶內。          │        │        │      │
├──┼────┼────┼───┼───┼─────────┼────┼────┼───┤
│ 14 │92年1 月│新竹市東│宇○○│乙○○│由宇○○搭載張旗杉│經被害人│自小客車│攜帶凶│
│    │15日9 時│區金山十│張旗杉│      │用固定鉗、螺絲起子│轉帳50,0│未返還車│器加重│
│    │許      │九街空地│      │      │及尖嘴鉗將乙○○所│00元款項│主。    │竊盜、│
│    │        │        │      │      │有之車號3P-0550 號│後，金錢│        │恐嚇取│
│    │        │        │      │      │自小客車門撬開，發│已遭提領│        │財。  │
│    │        │        │      │      │動電源駛離，再撥打│花盡。  │        │      │
│    │        │        │      │      │電話給車主乙○○，│        │        │      │
│    │        │        │      │      │要求匯款50,000元入│        │        │      │
│    │        │        │      │      │附表二編號2 之人頭│        │        │      │
│    │        │        │      │      │帳戶內。          │        │        │      │
├──┼────┼────┼───┼───┼─────────┼────┼────┼───┤
│ 15 │92年1 月│雲林縣林│宇○○│亥○○│由宇○○搭載張旗杉│經被害人│自小客車│攜帶凶│
│    │16日7 時│內鄉大同│張旗杉│      │用固定鉗、螺絲起子│電匯40,0│由警局尋│器加重│
│    │許      │路2 之14│      │      │及尖嘴鉗將亥○○所│00元款項│獲領回。│竊盜、│
│    │        │號前    │      │      │有之車號9R-5806 號│後，金錢│        │恐嚇取│
│    │        │        │      │      │自小客車門撬開，發│已遭提領│        │財。  │
│    │        │        │      │      │動電源駛離，再撥打│花盡。  │        │      │
│    │        │        │      │      │電話給車主亥○○，│        │        │      │
│    │        │        │      │      │要求各匯款20,000元│        │        │      │
│    │        │        │      │      │入附表二編號2 、3 │        │        │      │
├──┼────┼────┼───┼───┼─────────┼────┼────┼───┤
│ 16 │92年1 月│臺北市大│宇○○│庚○○│由宇○○搭載張旗杉│經被害人│自小客車│攜帶凶│
│    │17日11時│安區安和│張旗杉│      │用固定鉗、螺絲起子│轉帳50,0│已返還車│器加重│
│    │許      │路2 號前│      │      │及尖嘴鉗將庚○○所│00元款項│主。    │竊盜、│
│    │        │        │      │      │有之車號6E-2393 號│後，金錢│        │恐嚇取│
│    │        │        │      │      │自小客車門撬開，發│已遭提領│        │財。  │
│    │        │        │      │      │動電源駛離，再撥打│花盡。  │        │      │
│    │        │        │      │      │電話給車主庚○○，│        │        │      │
│    │        │        │      │      │要求匯款50,000元入│        │        │      │
│    │        │        │      │      │附表二編號2 之人頭│        │        │      │
│    │        │        │      │      │帳戶內。          │        │        │      │
├──┼────┼────┼───┼───┼─────────┼────┼────┼───┤
│ 17 │92年1 月│雲林縣古│宇○○│寅○○│由宇○○搭載張旗杉│經被害人│自小客車│攜帶凶│
│    │20日6 時│坑鄉水碓│張旗杉│      │用固定鉗、螺絲起子│電匯40,0│已返還車│器加重│
│    │30分    │村92號  │      │      │及尖嘴鉗將寅○○所│00元款項│主。    │竊盜、│
│    │        │        │      │      │有之車號DV-5835 號│後，金錢│        │恐嚇取│
│    │        │        │      │      │自小客車門撬開，發│已遭提領│        │財。  │
│    │        │        │      │      │動電源駛離，再撥打│花盡。  │        │      │
│    │        │        │      │      │電話給車主寅○○，│        │        │      │
│    │        │        │      │      │要求匯款40,000元入│        │        │      │
│    │        │        │      │      │附表二編號1 之人頭│        │        │      │
│    │        │        │      │      │帳戶內。          │        │        │      │
├──┼────┼────┼───┼───┼─────────┼────┼────┼───┤
│ 18 │92年1 月│雲林縣斗│宇○○│辰○○│由宇○○搭載張旗杉│經被害人│自小客車│攜帶凶│
│    │21日8 時│六市鎮西│張旗杉│      │用固定鉗、螺絲起子│電匯10,0│已返還車│器加重│
│    │許      │里雲林二│      │      │及尖嘴鉗將辰○○所│00元款項│主。    │竊盜、│
│    │        │段299 號│      │      │有之車號C2-2691 號│後，金錢│        │恐嚇取│
│    │        │前      │      │      │自小客車門撬開，發│已遭提領│        │財。  │
│    │        │        │      │      │動電源駛離，再撥打│花盡。  │        │      │
│    │        │        │      │      │電話給車主辰○○，│        │        │      │
│    │        │        │      │      │要求匯款10,000元入│        │        │      │
│    │        │        │      │      │附表二編號3 之人頭│        │        │      │
│    │        │        │      │      │帳戶內。          │        │        │      │
├──┼────┼────┼───┼───┼─────────┼────┼────┼───┤
│ 19 │92年1 月│臺中市旱│宇○○│子○○│由宇○○搭載張旗杉│經被害人│自小客車│攜帶凶│
│    │23日9 時│溪東路1 │張旗杉│      │用固定鉗、螺絲起子│電匯3,00│已返還車│器加重│
│    │許      │段9 號  │      │      │及尖嘴鉗將子○○所│0 元款項│主。    │竊盜、│
│    │        │        │      │      │有之車號A3-5971 號│後，金錢│        │恐嚇取│
│    │        │        │      │      │自小客車門撬開，發│已遭提領│        │財。  │
│    │        │        │      │      │動電源駛離，再撥打│花盡。  │        │      │
│    │        │        │      │      │電話給車主子○○，│        │        │      │
│    │        │        │      │      │要求匯款3,000 元入│        │        │      │
│    │        │        │      │      │附表二編號4 之人頭│        │        │      │
│    │        │        │      │      │帳戶內。          │        │        │      │
├──┼────┼────┼───┼───┼─────────┼────┼────┼───┤
│ 20 │92年6 月│雲林縣二│宇○○│Ｆ○○│由宇○○搭載吳金竹│經被害人│貨車已返│攜帶凶│
│    │23日6 時│林鄉中央│吳金竹│      │用鉗子將Ｆ○○所有│電匯400,│還車主。│器加重│
│    │許      │路36-36 │      │      │之車號043-GV號大貨│000 元款│        │竊盜、│
│    │        │號前    │      │      │車車門鎖翹開，發動│項後，金│        │恐嚇取│
│    │        │        │      │      │電源駛離，再撥打電│錢已遭提│        │財。  │
│    │        │        │      │      │話給車主Ｆ○○，要│領花盡。│        │      │
│    │        │        │      │      │求電匯400,000 元入│        │        │      │
│    │        │        │      │      │附表二編號8 之人頭│        │        │      │
│    │        │        │      │      │帳戶內。          │        │        │      │
├──┼────┼────┼───┼───┼─────────┼────┼────┼───┤
│ 21 │92年7 月│嘉義市保│宇○○│黃○○│由宇○○搭載吳金竹│經被害人│貨車已返│器加重│
│    │1 日6 時│安四路與│吳金竹│      │用鉗子將黃○○所有│電匯160,│還車主。│攜帶凶│
│    │許      │世賢路口│      │      │之車號789-GL號大貨│000 元款│        │竊盜、│
│    │        │        │      │      │車車門鎖翹開，發動│項後，金│        │恐嚇取│
│    │        │        │      │      │電源駛離，再撥打電│錢已遭提│        │財。  │
│    │        │        │      │      │話給車主黃○○，要│領花盡。│        │      │
│    │        │        │      │      │求電匯160,000 元入│        │        │      │
│    │        │        │      │      │附表二編號5 之人頭│        │        │      │
│    │        │        │      │      │帳戶內。          │        │        │      │
├──┼────┼────┼───┼───┼─────────┼────┼────┼───┤
│ 22 │92年7 月│嘉義市忠│宇○○│丙○○│由宇○○搭載吳金竹│經被害人│貨車已返│攜帶凶│
│    │6 日3 時│孝北街92│吳金竹│      │用鉗子將丙○○所有│電匯100,│還車主。│器加重│
│    │許      │號前    │      │      │之車號TV-277號大貨│000 元款│        │竊盜、│
│    │        │        │      │      │車車門鎖翹開，發動│項後，金│        │恐嚇取│
│    │        │        │      │      │電源駛離，再撥打電│錢已遭提│        │財。  │
│    │        │        │      │      │話給車主丙○○，要│領花盡。│        │      │
│    │        │        │      │      │求電匯100,000 元入│        │        │      │
│    │        │        │      │      │附表二編號5 之人頭│        │        │      │
│    │        │        │      │      │帳戶內。          │        │        │      │
├──┼────┼────┼───┼───┼─────────┼────┼────┼───┤
│ 23 │92年7 月│雲林縣麥│宇○○│午○○│由宇○○搭載吳金童│經被害人│自小貨車│攜帶凶│
│    │7 日7 時│寮鄉新興│吳金童│      │用鉗子將午○○所有│電匯10,0│已返還車│器加重│
│    │許      │路24號空│      │      │之車號SD-0917 號自│00元款項│主。    │竊盜、│
│    │        │地      │      │      │小貨車車門鎖翹開，│後，金錢│        │恐嚇取│
│    │        │        │      │      │發動電源駛離，再撥│已遭提領│        │財。  │
│    │        │        │      │      │打電話給車主午○○│花盡。  │        │      │
│    │        │        │      │      │，要求電匯10,000元│        │        │      │
│    │        │        │      │      │入附表二編號6 之人│        │        │      │
│    │        │        │      │      │頭帳戶內。        │        │        │      │
├──┼────┼────┼───┼───┼─────────┼────┼────┼───┤
│ 24 │92年7 月│嘉義縣溪│宇○○│巳○○│由宇○○搭載吳金竹│經被害人│自小客車│攜帶凶│
│    │10日3 時│口鄉坪頂│吳金竹│      │用鉗子將巳○○所有│電匯12,0│已返還車│器加重│
│    │許      │村溪民路│      │      │之車號J7-8610 號自│00元款項│主。    │竊盜、│
│    │        │35號前  │      │      │小客車車門鎖翹開，│後，金錢│        │恐嚇取│
│    │        │        │      │      │發動電源駛離，再撥│已遭提領│        │財。  │
│    │        │        │      │      │打電話給車主巳○○│花盡。  │        │      │
│    │        │        │      │      │，要求電匯12,000元│        │        │      │
│    │        │        │      │      │入附表二編號6 之人│        │        │      │
│    │        │        │      │      │頭帳戶內。        │        │        │      │
├──┼────┼────┼───┼───┼─────────┼────┼────┼───┤
│ 25 │92年7 月│雲林縣元│宇○○│戊○○│由宇○○搭載吳金童│經被害人│自小客車│攜帶凶│
│    │15日3 時│長鄉元西│吳金童│      │用鉗子將戊○○所有│電匯30,0│已返還車│器加重│
│    │許      │路15之1 │      │      │之車號9R-8901 號自│00元款項│主。    │竊盜、│
│    │        │號前    │      │      │小客車車門鎖翹開，│後，金錢│        │恐嚇取│
│    │        │        │      │      │發動電源駛離，再撥│已遭提領│        │財。  │
│    │        │        │      │      │打電話給車主戊○○│花盡。  │        │      │
│    │        │        │      │      │，要求電匯30,000元│        │        │      │
│    │        │        │      │      │入附表二編號6 之人│        │        │      │
│    │        │        │      │      │頭帳戶內。        │        │        │      │
├──┼────┼────┼───┼───┼─────────┼────┼────┼───┤
│ 26 │92年7 月│雲林縣土│宇○○│丑○○│由宇○○搭載吳金竹│經被害人│自小客車│攜帶凶│
│    │16日2 時│庫鎮崙內│吳金竹│      │用鉗子將丑○○所有│電匯40,0│已返還車│器加重│
│    │許      │路52號前│      │      │之車號5312-GM 號自│00元款項│主。    │竊盜、│
│    │        │        │      │      │小客車車門鎖翹開，│後，金錢│        │恐嚇取│
│    │        │        │      │      │發動電源駛離，再撥│已遭提領│        │財。  │
│    │        │        │      │      │打電話給車主丑○○│花盡。  │        │      │
│    │        │        │      │      │，要求電匯40,000元│        │        │      │
│    │        │        │      │      │入附表二編號6 之人│        │        │      │
│    │        │        │      │      │頭帳戶內。        │        │        │      │
├──┼────┼────┼───┼───┼─────────┼────┼────┼───┤
│ 27 │92年7 月│嘉義縣朴│宇○○│卯○○│由宇○○搭載吳金竹│經被害人│貨車已返│攜帶凶│
│    │16日5 時│子市南通│吳金竹│      │用鉗子將卯○○所有│電匯52,0│還車主。│器加重│
│    │許      │路三段62│      │      │之車號US-638號大貨│00元款項│        │竊盜、│
│    │        │8號前   │      │      │車車門鎖翹開，發動│後，金錢│        │恐嚇取│
│    │        │        │      │      │電源駛離，再撥打電│已遭提領│        │財。  │
│    │        │        │      │      │話給車主卯○○，要│花盡。  │        │      │
│    │        │        │      │      │求電匯52,000元入附│        │        │      │
│    │        │        │      │      │表二編號5 之人頭帳│        │        │      │
│    │        │        │      │      │戶內。            │        │        │      │
├──┼────┼────┼───┼───┼─────────┼────┼────┼───┤
│ 28 │92年7 月│臺南縣鹽│宇○○│天○○│由宇○○搭載吳金竹│經被害人│貨車已返│攜帶凶│
│    │17日4 時│水鎮新案│吳金竹│      │用鉗子將天○○所有│電匯100,│還車主。│器加重│
│    │許      │內1-19號│      │      │之車號K2-790號大貨│000 元款│        │竊盜、│
│    │        │前      │      │      │車車門鎖翹開，發動│項後，金│        │恐嚇取│
│    │        │        │      │      │電源駛離，再撥打電│錢已遭提│        │財。  │
│    │        │        │      │      │話給車主天○○，要│領花盡。│        │      │
│    │        │        │      │      │求電匯100,000 元入│        │        │      │
│    │        │        │      │      │附表二編號5 之人頭│        │        │      │
│    │        │        │      │      │帳戶內。          │        │        │      │
├──┼────┼────┼───┼───┼─────────┼────┼────┼───┤
│ 29 │92年7 月│雲林縣元│宇○○│未○○│由宇○○搭載吳金竹│經被害人│貨車經警│攜帶凶│
│    │21日7 時│長鄉經建│吳金竹│      │用鉗子將未○○所有│電匯50,0│方通知後│器加重│
│    │許      │路10號  │      │      │之車號316-QE號大貨│00元款項│尋回。  │竊盜、│
│    │        │        │      │      │車車門鎖翹開，發動│後，金錢│        │恐嚇取│
│    │        │        │      │      │電源駛離，再撥打電│已遭提領│        │財。  │
│    │        │        │      │      │話給車主未○○，要│花盡。  │        │      │
│    │        │        │      │      │求電匯50,000元入附│        │        │      │
│    │        │        │      │      │表二編號7 之人頭帳│        │        │      │
│    │        │        │      │      │戶內。            │        │        │      │
├──┼────┼────┼───┼───┼─────────┼────┼────┼───┤
│ 30 │92年7 月│雲林縣元│宇○○│宙○○│由宇○○搭載吳金竹│經被害人│貨車已返│攜帶凶│
│    │29日5 時│長鄉北水│      │      │用鉗子將宙○○所有│電匯150,│還車主。│器加重│
│    │許      │路46號前│      │      │之車號8G-146號大貨│000 元款│        │竊盜、│
│    │        │        │      │      │車車門鎖翹開，發動│項後，金│        │恐嚇取│
│    │        │        │      │      │電源駛離，再撥打電│錢已遭提│        │財。  │
│    │        │        │      │      │話給車主宙○○，要│領花盡。│        │      │
│    │        │        │      │      │求電匯100,000 元入│        │        │      │
│    │        │        │      │      │附表二編號7 之人頭│        │        │      │
│    │        │        │      │      │帳戶內；匯款50,000│        │        │      │
│    │        │        │      │      │元入附表二編號5 之│        │        │      │
│    │        │        │      │      │人頭帳戶內。      │        │        │      │
├──┼────┼────┼───┼───┼─────────┼────┼────┼───┤
│ 31 │92年8 月│彰化縣溪│宇○○│地○○│由宇○○搭載吳金竹│未匯款  │大貨車經│攜帶凶│
│    │5 日5 時│湖鎮大竹│吳金竹│      │用鉗子將地○○所有│        │車主自行│器加重│
│    │許      │里德和街│      │      │之車號168-GK號大貨│        │找回。  │竊盜、│
│    │        │旁空地  │      │      │車車門鎖翹開，發動│        │        │恐嚇取│
│    │        │        │      │      │電源駛離，再撥打電│        │        │財（未│
│    │        │        │      │      │話給車主地○○，要│        │        │遂）。│
│    │        │        │      │      │求電匯180,000 元入│        │        │      │
│    │        │        │      │      │附表二編號5 之人頭│        │        │      │
│    │        │        │      │      │帳戶內。          │        │        │      │
├──┼────┼────┼───┼───┼─────────┼────┼────┼───┤
│ 32 │92年8 月│臺中縣沙│宇○○│Ｅ○○│由宇○○搭載吳金竹│經被害人│大貨車已│攜帶凶│
│    │6 日7 時│鹿鎮福至│吳金竹│      │用鉗子將Ｅ○○所有│電匯50,0│返還車主│器加重│
│    │許      │路30巷19│      │      │之車號2J-413號大貨│00元款項│。      │竊盜、│
│    │        │號前    │      │      │車車門鎖翹開，發動│後，金錢│        │恐嚇取│
│    │        │        │      │      │電源駛離，再撥打電│已遭提領│        │財。  │
│    │        │        │      │      │話給車主Ｅ○○，要│花盡。  │        │      │
│    │        │        │      │      │求電匯50,000元入附│        │        │      │
│    │        │        │      │      │表二編號5 之人頭帳│        │        │      │
│    │        │        │      │      │戶內。            │        │        │      │
├──┼────┼────┼───┼───┼─────────┼────┼────┼───┤
│ 33 │92年8 月│臺南縣麻│宇○○│甲○○│由宇○○搭載吳金竹│經被害人│貨車已返│攜帶凶│
│    │7 日6 時│豆鎮新生│吳金竹│      │用鉗子將甲○○所有│電匯200,│還車主。│器加重│
│    │50分許  │南路29號│      │      │之車號9V-238號大貨│000 元款│        │竊盜、│
│    │        │之7 前  │      │      │車車門鎖翹開，發動│項後，金│        │恐嚇取│
│    │        │        │      │      │電源駛離，再撥打電│錢已遭提│        │財。  │
│    │        │        │      │      │話給車主甲○○，要│領花盡。│        │      │
│    │        │        │      │      │求電匯90,000元入附│        │        │      │
│    │        │        │      │      │表二編號8 之人頭帳│        │        │      │
│    │        │        │      │      │戶；匯款80,000元入│        │        │      │
│    │        │        │      │      │附表二編號9 之人頭│        │        │      │
│    │        │        │      │      │帳戶；匯款30,000元│        │        │      │
│    │        │        │      │      │入附表二編號10之人│        │        │      │
│    │        │        │      │      │頭帳戶內。        │        │        │      │
├──┼────┼────┼───┼───┼─────────┼────┼────┼───┤
│ 34 │92年8 月│臺中市昌│宇○○│申○○│由宇○○搭載吳金竹│經被害人│貨車已返│攜帶凶│
│    │8 日8 時│平路與松│吳金竹│（祥義│用鉗子將祥義交通有│電匯110,│還車主。│器加重│
│    │許      │竹路附近│      │交通有│限公司所有之車號31│000 元款│        │竊盜、│
│    │        │公園    │      │限公司│1-GK號大貨車車門鎖│項後，金│        │恐嚇取│
│    │        │        │      │）    │翹開，發動電源駛離│錢已遭提│        │財。  │
│    │        │        │      │      │，再撥打電話給車主│領花盡。│        │      │
│    │        │        │      │      │申○○，要求電匯10│        │        │      │
│    │        │        │      │      │,000 元 入附表二編│        │        │      │
│    │        │        │      │      │號8 之人頭帳戶內；│        │        │      │
│    │        │        │      │      │匯款100,000 元入附│        │        │      │
│    │        │        │      │      │表二編號9 之人頭帳│        │        │      │
│    │        │        │      │      │戶內。            │        │        │      │
├──┼────┼────┼───┼───┼─────────┼────┼────┼───┤
│ 35 │92年8 月│臺中市南│宇○○│辛○○│由宇○○搭載吳金竹│經被害人│貨車已返│攜帶凶│
│    │11日5 時│屯區永順│吳金竹│      │用鉗子將辛○○所有│電匯230,│還車主。│器加重│
│    │許      │路521 號│      │      │之車號9R-690號大貨│000 元款│        │竊盜、│
│    │        │前      │      │      │車車門鎖翹開，發動│項後，金│        │恐嚇取│
│    │        │        │      │      │電源駛離，再撥打電│錢已遭提│        │財。  │
│    │        │        │      │      │話給車主辛○○，要│領花盡。│        │      │
│    │        │        │      │      │求電匯100,000 元入│        │        │      │
│    │        │        │      │      │附表二編號5 之人頭│        │        │      │
│    │        │        │      │      │帳戶內；匯款100,00│        │        │      │
│    │        │        │      │      │0 元入附表二編號6 │        │        │      │
│    │        │        │      │      │之人頭帳戶內；匯款│        │        │      │
│    │        │        │      │      │30,000元入附表二編│        │        │      │
│    │        │        │      │      │號8之人頭帳戶內。 │        │        │      │
└──┴────┴────┴───┴───┴─────────┴────┴────┴───┘
附表二：
┌──┬────┬───┬───────┐
│編號│銀行    │戶名  │帳號          │
├──┼────┼───┼───────┤
│ 01 │日盛銀行│陳源其│00000000000000│
├──┼────┼───┼───────┤
│ 02 │第一銀行│嚴家祥│00000000000   │
├──┼────┼───┼───────┤
│ 03 │華南銀行│余靜怡│000000000000  │
├──┼────┼───┼───────┤
│ 04 │華南銀行│呂森富│000000000000  │
├──┼────┼───┼───────┤
│ 05 │聯邦銀行│陳信佑│000000000000  │
├──┼────┼───┼───────┤
│ 06 │第一銀行│林翠蓮│00000000000   │
├──┼────┼───┼───────┤
│ 07 │華南銀行│丁財源│000000000000  │
├──┼────┼───┼───────┤
│ 08 │臺灣企銀│張朝榮│00000000000   │
├──┼────┼───┼───────┤
│ 09 │萬泰銀行│丁財源│000000000000  │
├──┼────┼───┼───────┤
│ 10 │郵局    │吳崇豪│00000000000000│
└──┴────┴───┴───────┘
附表三：扣案存簿【警卷152至165頁】
┌──┬──────────┬──────────┬─────┐
│編號│往來銀行            │帳號                │戶名      │
├──┼──────────┼──────────┼─────┤
│ 01 │聯邦銀行            │0000000000000       │陳信佑    │
├──┼──────────┼──────────┼─────┤
│ 02 │華南銀行            │000000000000        │丁財源    │
├──┼──────────┼──────────┼─────┤
│ 03 │萬泰銀行            │000000000000        │丁財源    │
├──┼──────────┼──────────┼─────┤
│ 04 │臺灣企銀            │00000000000         │張朝榮    │
├──┼──────────┼──────────┼─────┤
│ 05 │臺中商銀            │000000000000        │宇○○    │
├──┼──────────┼──────────┼─────┤
│ 06 │臺灣中小企銀        │00000000000         │宇○○    │
├──┼──────────┼──────────┼─────┤
│ 07 │臺灣企銀            │00000000000         │宇○○    │
├──┼──────────┼──────────┼─────┤
│ 08 │土庫銀農會          │00000000000000      │吳金童    │
└──┴──────────┴──────────┴─────┘
 附表四：扣案提款卡【警卷152至165頁】
┌──┬──────────┬──────────┬─────┐
│編號│往來銀行            │卡號                │戶名      │
├──┼──────────┼──────────┼─────┤
│01  │華南銀行            │000000000000        │丁財源    │
├──┼──────────┼──────────┼─────┤
│02  │萬泰銀行            │000000000000        │丁財源    │
├──┼──────────┼──────────┼─────┤
│03  │臺灣企銀            │00000000000         │張朝榮    │
├──┼──────────┼──────────┼─────┤
│04  │臺中銀行            │000000000000        │宇○○    │
├──┼──────────┼──────────┼─────┤
│05  │臺灣企銀            │00000000000         │宇○○    │
├──┼──────────┼──────────┼─────┤
│06  │第一銀行            │00000000000         │宇○○    │
├──┼──────────┼──────────┼─────┤
│07  │土庫鎮農會          │00000000000000      │吳金童    │
└──┴──────────┴──────────┴─────┘
附表五：【其他扣案物品，警卷152至165頁】
┌──┬─────────────────────┬─────┐
│編號│贓證物名稱                                │備註      │
├──┼─────────────────────┼─────┤
│01  │鑰匙（三菱1支）                           │宇○○    │
├──┼─────────────────────┼─────┤
│02  │長嘴鉗（1支）                             │宇○○    │
├──┼─────────────────────┼─────┤
│03  │十字起子（1支）                           │宇○○    │
├──┼─────────────────────┼─────┤
│04  │一字起子（1支）                           │宇○○    │
├──┼─────────────────────┼─────┤
│05  │活動起子（1支）                           │宇○○    │
├──┼─────────────────────┼─────┤
│06  │銼刀（1支）                               │宇○○    │
├──┼─────────────────────┼─────┤
│07  │手電筒（1支）                             │宇○○    │
├──┼─────────────────────┼─────┤
│08  │手套（2個）                               │宇○○    │
├──┼─────────────────────┼─────┤
│09  │鑰匙（3支）                               │宇○○    │
├──┼─────────────────────┼─────┤
│10  │摩托羅拉手機1 支（序號00000000000000號，門│宇○○    │
│    │號0000000000）                            │          │
├──┼─────────────────────┼─────┤
│11  │諾基亞手機1支（序號000000000000000）      │宇○○    │
├──┼─────────────────────┼─────┤
│12  │現金（千元，82張，共82,000元）            │宇○○    │
├──┼─────────────────────┼─────┤
│13  │SIM卡1張（序號0000000000000000000-0）     │宇○○    │
├──┼─────────────────────┼─────┤
│14  │現金（千元，100張，100,000元）            │吳金竹    │
├──┼─────────────────────┼─────┤
│15  │諾基亞手機1支（序號000000000000000號）    │吳金竹    │
├──┼─────────────────────┼─────┤
│16  │BENQ手機1支（序號000000000000000號）      │吳金竹    │
├──┼─────────────────────┼─────┤
│17  │帽子1頂                                   │吳金竹    │
├──┼─────────────────────┼─────┤
│18  │摩拖羅拉手機1 支（序號000000000000000 號門│吳金童    │
│    │號0000000000號）                          │          │
└──┴─────────────────────┴─────┘
附表六：
┌────────┬────────┬────────┬──────────┐
│法        條    │修正前規定      │修正後規定      │新舊法之適用        │
├────────┼────────┼────────┼──────────┤
│刑法第28條      │二人以上共同實施│二人以上共同實行│(一)適用修正前之刑法。│
│共同正犯        │犯罪之行為者，皆│犯罪之行為者，皆│(二)修正後之刑法將原來│
│                │為正犯。        │為共犯。        │  共同正犯之共同「實│
│                │                │                │  施」犯罪，改為「實│
│                │                │                │  行」犯罪，剔除完全│
│                │                │                │  未參與犯罪相關行為│
│                │                │                │  之實行的陰謀共同正│
│                │                │                │  犯及預備共同正犯，│
│                │                │                │  屬行為可罰性要件之│
│                │                │                │  變更，為法律之變更│
│                │                │                │  ，應依刑法第2 條第│
│                │                │                │  1 項規定為比較適用│
│                │                │                │  。本案被告已著手實│
│                │                │                │  行犯罪，無論依修正│
│                │                │                │  前後之規定，皆構成│
│                │                │                │  共同正犯，修正後規│
│                │                │                │  定非有利於被告，依│
│                │                │                │  刑法第2 條第1 項前│
│                │                │                │  段之規定，應適用行│
│                │                │                │  為時即修正前刑法第│
│                │                │                │  28條之規定。      │
├────────┼────────┼────────┼──────────┤
│刑法第56條      │連續數行為而犯同│已刪除。        │(一)適用修正前之刑法。│
│連續犯          │一罪名者，以一罪│                │(二)被告於本案係基於概│
│                │論。但得加重其刑│                │  括犯意連續攜帶兇器│
│                │至二分一。      │                │  竊盜及恐嚇取財，依│
│                │                │                │  修正前刑法第56條規│
│                │                │                │  定，應以一罪論，並│
│                │                │                │  加重其刑，於適用修│
│                │                │                │  正後刑法時應分論併│
│                │                │                │  罰，修正後刑法之規│
│                │                │                │  定並非較有利於被告│
│                │                │                │  ，依刑法第2 條第1 │
│                │                │                │  項前段規定，仍應適│
│                │                │                │  用修正前刑法第56條│
│                │                │                │  規定。            │
├────────┼────────┼────────┼──────────┤
│刑法第55條      │犯一罪而其方法或│已刪除          │(一)適用修正前之刑法。│
│牽連犯          │結果之行為犯他罪│                │(二)本件事實，被告攜帶│
│                │名者，從一重處斷│                │  兇器竊盜，其目的在│
│                │。              │                │  於恐嚇取財，與所犯│
│                │                │                │  二罪間，顯有方法、│
│                │                │                │  結果之牽連關係，依│
│                │                │                │  修正前刑法第55條規│
│                │                │                │  定，應從一重處斷，│
│                │                │                │  於適用修正後之刑法│
│                │                │                │  時應分論併罰，修正│
│                │                │                │  後刑法之規定並非較│
│                │                │                │  有利於被告，依刑法│
│                │                │                │  第2 條第1 項前段規│
│                │                │                │  定，仍應適用修正前│
│                │                │                │  刑法第55條後段規定│
│                │                │                │  ，從一較重之罪論處│
│                │                │                │  。                │
├────────┼────────┼────────┼──────────┤
│刑法第47條      │受有期徒刑之執行│受徒刑之執行完畢│(一)適用修正前之刑法。│
│累犯            │完畢，或受無期徒│，或一部之執行而│(二)被告於86年間因竊盜│
│                │刑或有期徒刑一部│赦免後，五年以內│  及贓物案件，經臺灣│
│                │之執行而赦免後，│故意再犯有期徒刑│  嘉義地方法院分別判│
│                │五年以內再犯有期│以上之罪者，為累│  處有期徒刑1 年6 月│
│                │徒刑以上之罪者，│犯，加重本刑至二│  、1 年，定應執行有│
│                │為累犯，加重本刑│分之一。第98條第│  期徒刑2 年4 月確定│
│                │至二分之一。    │2 項關於因強制工│  ，於86年9 月26日入│
│                │                │作處分之執行完畢│  監執行，於88年7 月│
│                │                │或一部之執行而免│  8 日縮短刑期執行完│
│                │                │除後，五年以內故│  畢，有臺灣高等法院│
│                │                │意再犯有期徒刑以│  被告前案紀錄表在卷│
│                │                │上之罪者，以累犯│  可稽，被告於有期徒│
│                │                │                │  刑執行完畢後，5 年│
│                │                │                │  以內再故意犯本件有│
│                │                │                │  期徒刑以上之罪，不│
│                │                │                │  論依修正前之刑法第│
│                │                │                │  47條，或修正後之刑│
│                │                │                │  法第47條第1 項之規│
│                │                │                │  定，均構成累犯，修│
│                │                │                │  正後刑法第47條非較│
│                │                │                │  有利於被告，依刑法│
│                │                │                │  第2 條第1 項前段規│
│                │                │                │  定，依修正前刑法第│
│                │                │                │  47條規定，論以累犯│
│                │                │                │  ，加重其刑。      │
├────────┼────────┼────────┼──────────┤
│刑法第38條第1項 │供犯罪所用或犯罪│供犯罪所用或犯罪│僅作定義修正，使適用│
│第2 款、第2 項  │預備之物，以屬於│預備之物，以屬於│更為明確，非法律變更│
│供犯罪所用或犯罪│犯人者為限，得沒│犯罪行為人者為限│，自不生新舊法比較問│
│預備之物沒收    │收之。但有特別規│，得沒收之。但有│題，無刑法第2 條第1 │
│                │定者，依其規定。│特別規定者，依其│項之適用，且從刑附屬│
│                │                │規定。          │於主刑，除法律有特別│
│                │                │                │規定者外，依主刑所適│
│                │                │                │用之法律（最高法院95│
│                │                │                │年度第8 次刑事庭會議│
│                │                │                │決議參照），故本件應│
│                │                │                │適用修正前刑法第38條│
│                │                │                │第1 項第2 款。      │
└────────┴────────┴────────┴──────────┘


司法院資訊處製作；財團法人民間司法改革基金會備份。
